【裁判字號】    92,台上,3583
【裁判日期】    920702
【裁判案由】    違反毒品危害防制條例
【裁判全文】
最高法院刑事判決                              九十二年度台上字第三五八三號
    上  訴  人  甲○○
右上訴人因違反毒品危害防制條例案件，不服台灣高等法院中華民國九十二年一月三
十日第二審判決（九十一年度上訴字第三八四二號，起訴案號：台灣台北地方法院檢
察署九十一年度毒偵字第二八五號），提起上訴，本院判決如左：
    主  文
上訴駁回。
    理  由
按刑事訴訟法第三百七十七條規定，上訴於第三審法院，非以判決違背法令為理由，
不得為之。是提起第三審上訴，應以原判決違背法令為理由，係屬法定要件。如果上
訴理由狀並未依據卷內訴訟資料，具體指摘原判決不適用何種法則或如何適用不當，
或所指摘原判決違法情事，顯與法律規定得為第三審上訴理由之違法情形，不相適合
時，均應認其上訴為違背法律上之程式，予以駁回。本件上訴人即被告甲○○關於施
用第一級毒品部分上訴意旨略稱：上訴人已知此次犯行不對，深知悔意，並已坦承犯
行，犯罪後態度良好，希望法院能再給予自新機會從輕量刑等語。
惟查證據之取捨與其證明力之判斷，以及事實有無之認定，屬事實審法院之職權，苟
其取捨證據與判斷證據證明力並不違背經驗法則及論理法則，即不容任意指為違背法
令，而執為第三審適法之上訴理由。本件原判決認定上訴人有原判決事實欄所載之施
用第一級毒品海洛因犯行，係以上訴人供承不諱，並有殘留第一級毒品海洛因針筒一
支扣案為憑。上訴人於民國九十年十一月五日獲案時經警採取其尿液送驗結果，發現
呈嗎啡陽性反應，有法務部調查局九十年十二月二十六日（九０）陸（一）字第九０
０八二八七九號檢驗通知書及基隆市衛生局基衛檢字第一二九七二號檢驗成績書各一
紙在卷可稽。前開針筒一支經送鑑定結果，有第一級毒品海洛因殘留，亦有法務部調
查局九十一年十一月十九日調科壹字第０九一００七五０一二０號檢驗通知書乙紙在
卷足憑等證據，予以綜合判斷，認上訴人成立毒品危害防制條例第十條第一項之施用
第一級毒品罪，並審酌上訴人之犯罪動機、目的、手段、品行、智識程度及前有施用
毒品前科，經觀察勒戒及判決確定後，仍不知戒絕，再次施用，意志不堅，惟念其犯
罪後尚知坦承犯行，態度良好等一切情狀，於法定刑內量處其刑，已詳其所憑之證
據及認定之理由，所為論斷，均有卷存證據資料可資覆按，從形式上觀察，原判決此
部分並無違背法令情形。且原判決既已明量刑所審酌之相關情狀，而於法定刑內量
處有期徒刑十月，此量刑職權之合法行使，不得任意指摘，據為上訴第三審之理由。
此部分上訴意旨既未指摘原判決科刑有何違背法令，單純就科刑之輕重為爭執，請求
予以從輕處分，自非適法之第三審上訴理由。衡諸前開說明，該上訴為違背法律上之
程式，應予駁回。
據上論結，應依刑事訴訟法第三百九十五條前段，判決如主文。
中      華      民      國    九十二    年      七      月      二      日
                              最高法院刑事第七庭
                                  審判長法官  張  信  雄
                                        法官  賴  忠  星
                                        法官  張  清  埤
                                        法官  呂  永  福
                                        法官  林  永  茂
      右正本證明與原本無異
                                              書  記  官
中      華      民      國    九十二    年      七      月      十      日


司法院資訊處製作；財團法人民間司法改革基金會備份。
